臺灣高雄地方法院刑事判決　　　　　　　94年度訴字第1808號
公　訴　人　臺灣高雄地方法院檢察署檢察官
被　　　告　甲○○
選任辯護人　張賜龍律師
　　　　　　黃郁婷律師
被　　　告　乙○○
選任辯護人　萬維堯律師
被　　　告　丙○○
選任辯護人　陳新三律師
　　　　　　謝旻吟律師
上列被告因違反槍砲彈藥刀械管制條例案件，經檢察官提起公訴
（93年度偵字第13942 號），公訴人聲請改依認罪協商程序而為
判決，本院判決如下：
    主  文
甲○○未經許可，持有可發射子彈具有殺傷力之土造長槍，累犯
，處有期徒刑壹年陸月，併科罰金新臺幣伍萬元，罰金如易服勞
役，以新臺幣玖佰元即銀元參佰元折算壹日。緩刑參年。扣案之
改造土造長槍兩把（槍枝管制編號：0000000000號、0000000000
號）、制式霰彈陸顆、長鬃山羊壹隻、山羌陸隻、照明燈伍組，
均沒收。
乙○○未經許可，持有可發射子彈具有殺傷力之土造長槍，處有
期徒刑壹年貳月，併科罰金新台幣參萬元，罰金如易服勞役，以
新台幣玖百元即銀元參佰元折算壹日。緩刑參年。扣案之改造土
造長槍壹把（槍枝管制編號：0000000000號），及扣案同前之長
鬃山羊壹隻、山羌陸隻、照明燈伍組，均沒收。
丙○○未經許可，持有可發射子彈具有殺傷力之土造長槍，處有
期徒刑壹年貳月，併科罰金新台幣伍萬元，罰金如易服勞役，以
新台幣玖百元即銀元參佰元折算壹日；緩刑參年。扣案之改造土
造長槍兩把（槍枝管制編號：0000000000號、0000000000號）、
制式霰彈兩顆，及扣案同前之長鬃山羊壹隻、山羌陸隻、照明燈
伍組，均沒收。
    事實及理由
一、本案除犯罪事實更正及補充：「甲○○、乙○○、丙○○均
    明知未經許可，不得持有可發射子彈具有殺傷力之土造長槍
    及子彈，甲○○竟自民國93年5 月23日起，未經許可持有可
    發射子彈具有殺傷力之改造土造長槍2 把（槍枝管制編號：
    0000000000號、0000000000號）及制式霰彈18顆（已擊發11
    顆，另鑑定試射1 顆滅失）；乙○○竟自92年4 、5 月間起
    ，未經許可持有可發射子彈具有殺傷力之改造土造長槍1 把
    （槍枝管制編號：0000000000號）；丙○○竟自93年6 月初
    起，未經許可持有可發射子彈具有殺傷力之改造土造長槍2
    把（槍枝管制編號：0000000000號、0000000000號）及制式
    霰彈9 顆（丙○○原持有12顆霰彈，其中3 顆無殺傷力，9
    顆具有殺傷力，已擊發7 顆，另2 顆經鑑定認有殺傷力）。
    甲○○、乙○○、丙○○竟基於獵捕保育類野生動物之犯意
    聯絡，於93年7 月11日21時許，各自持前開土造長槍、霰彈
    ，在高雄縣六龜鄉藤枝管制站，獵捕野生動物，甲○○、丙○○負責打擸，乙○○負責搬運獵物工作，共獵得保育類野
    生動物長鬃山羊1 支及山羌6 支。並扣得照明燈5 組（原扣
    得7 組，其中甲○○、乙○○所有各2 組，丙○○所有1 組
    ，均係供本案捕殺獵物時照明之用，其餘2 組並無證據證明
    係被告甲○○等3 人所有，且與本案犯行有何關聯）」，證
    據欄補充「被告甲○○、乙○○、丙○○3 人於本院訊問時
    之自白」外，其餘犯罪事實及證據均引用如附件起訴書之記
    載。
二、本案經檢察官與被告等於審判外達成協商之合意且被告等已
    認罪，其合意內容為：
  (一)被告3 人願受科刑範圍如主文所載。
  (二)被告甲○○應於94年8 月25日前支付財團法人臺灣兒童暨家
    庭扶助基金會高雄縣分事務所新臺幣（下同）3 萬元；被告
    乙○○應於94年8 月25日前支付財團法人創世社會福利基金
    會高雄分院3 萬元；被告丙○○應於94年8 月25日前支付財
    團法人創世社會福利基金會鳳山分院3 萬元。
三、經查：上開協商合意並無刑事訴訟法第455 條之4 第1 項所
    列情形之一，檢察官聲請改依協商程序而為判決，本院爰不
    經言詞辯論，於協商合意範圍內為協商判決。
四、按被告3 人於行為後，槍砲彈藥刀械管制條例於94年1 月26
    日修正公布，並於同年月28日生效，廢止第11條，並修訂第
    8 條，舊法第11條第4 項原規定「未經許可，持有、寄藏或
    意圖販賣而陳列第1 項所列槍砲者，處1 年以上7 年以下有
    期徒刑，併科新臺幣700 萬元以下罰金。」，修正後新法第
    8 條第4 項規定「未經許可，持有、寄藏或意圖販賣而陳列
    第1 項所列槍枝者，處3 年以上10年以下有期徒刑，併科新
    臺幣700 萬元以下罰金。」，二相比較，以舊法有利於被告
    ，依刑法第2 條第1 項但書規定，自應適用修正前槍砲彈藥
    刀械管制條例第11條第4 項之罪。至同條例第12條第4 項未
    經許可寄藏子彈罪，則未修正，被告甲○○、丙○○此部分
    犯行自無新舊法比較之問題。又被告甲○○雖前因過失致死
    案件，經臺灣屏東地方法院判處有期徒刑4 年6 月確定，並
    於88年7 月14日假釋期滿執行完畢，有臺灣高等法院被告前
    案紀錄表及臺灣屏東監獄假釋出獄人交付保護管束名冊各1
    份在卷可稽，被告甲○○於前開有期徒刑執行完畢後，5 年
    內再犯本件有期徒刑以上之罪，固屬累犯，惟被告甲○○係
    於該有期徒刑執行完畢後，逾5 年始受本案有期徒刑之宣告
    ，自符合刑法第74條第2 款緩刑之要件，附此敘明（最高法
    院92年度第18次刑事庭會議決議參照）。
五、應適用之法條：刑事訴訟法第455 條之4 第2 項、第3 項、
    第455 條之8 、第454 條，修正前槍砲彈藥刀械管制條例第
    11條第4 項，野生動物保育法第41條第1 項第1 款、第52條
    第1 項、刑法第2 條第1 項但書、第11條、第42條第2 項、
    第55條、第74條第1 款、第2 款、第38條第1 項第1 款、第
    2 款，罰金罰鍰提高標準條例第2 條，現行法規所定貨幣單
    位折算新臺幣條例第2 條，判決如主文。
六、本判決除有刑事訴訟法第455 條之4 第1 項第1 款、第2 款
    、第4 款、第6 款、第7 款所定情形之一，或違反同條第2
    項之規定者外，不得上訴。
中　　華　　民　　國　　94　　年　　11　　月　　29　　日
                  刑事第十二庭  法  官  洪能超
以上正本證明與原本無異。
如不服本判決，應於收受送達後10日內向本院提出上訴書狀。
中　　華　　民　　國　　94　　年　　11　　月　　29　　日
                                書記官  曾小玲
附錄本件論罪應適用法條：
修正前槍砲彈藥刀械管制條例第11條第4項
未經許可，持有、寄藏或意圖販賣而陳列第1 項所列槍砲者，處1
年以上7 年以下有期徒刑，併科新臺幣7 百萬元以下罰金。
槍砲彈藥刀械管制條例第12條
未經許可，持有、寄藏或意圖販賣而陳列子彈者，處5 年以下有
期徒刑，併科新臺幣300 萬元以下罰金。
野生動物保育法第41條第1 項第1 款
有下列情形之一，處6 月以上5 年以下有期徒刑，得併科新台幣
20萬元以上1 百萬元以下罰金：
一、未具第18條第1 項第1 款之條件，獵捕、宰殺保育類野生動
    物者。
